
# Reunião 1 : xx/xx/xxx

## Introdução




## Pautas da reunião:



## Integrantes presentes:

<label><input type="checkbox" checked abled>[Arthur Fonseca Vale](https://github.com/arthurfonsecaa)</label><br>
<label><input type="checkbox" checked abled>[Carlos Henrique de Souza Bispo](https://github.com/carlinn1)</label><br>
<label><input type="checkbox" checked abled>[Fillipe Souto de Andrade](https://github.com/fillipeb50)</label><br>
<label><input type="checkbox" checked abled>[Gabriel Saraiva Canabrava](https://github.com/gabrielsarcan)</label><br>
<label><input type="checkbox" checked abled>[Letícia de Cássia Hladczuk Rodrigues](https://github.com/HladczukLe)</label><br>
<label><input type="checkbox" checked abled>[Lucas Gama De Araujo Bottino](https://github.com/bottinolucas)</label><br>
<label><input type="checkbox" checked abled>[Luiza Maluf Amorim](https://github.com/LuizaMaluf)</label><br>
<label><input type="checkbox" checked abled>[Mateus Levy Avelans Boquady](https://github.com/mateus9levy)</label><br>
<label><input type="checkbox" checked abled>[Pablo Serra Carvalho](https://github.com/Pabloserrapxx)</label><br>
<label><input type="checkbox" checked abled>[Rodrigo Fonseca Rodrigues](https://github.com/rodfon3301)</label><br>


## Informações da reunião

<font size="2" >

<p > Tabela 1: Informações da reunião. </p>

</font>

| Data | Início | Fim | Local |
|:-:|:-:|:-:|:-:|
| 31/03/2025  | 21:15 | 22:10  | Discord |

<font size="2" >

<p>Fonte:<a href= "https://github.com/carlinn1"> Carlos Henrique de Souza Bispo</a>, 2025.</p>

</font>

## Resultados da reunião 




## Gravação da reunião

Não possui gravação

## Histórico de Versão

| Versão | Data | Descrição | Autor | Revisor|
|--------|------|-----------|-------|--------|
|`1.0`| 31/03/2025 | Criação do documento| [Carlos Henrique][carlinn1]| []() |

